【裁判字號】    99,訴,2037
【裁判日期】    990818
【裁判案由】    毒品危害防制條例
【裁判全文】
臺灣板橋地方法院刑事判決              99年度訴字第2037號
公  訴  人  臺灣板橋地方法院檢察署檢察官
被      告  甲○○
指定辯護人  本院公設辯護人乙○○
上列被告因違反毒品危害防制條例案件，經檢察官提起公訴（99
年度偵字第13972 號），本院判決如下：
    主  文
甲○○販賣第二級毒品，未遂，處有期徒刑貳年貳月。
    事  實
一、甲○○明知甲基安非他命係毒品危害防制條例所列管之第二
    級毒品，未經許可，不得持有、販賣，竟於民國99年2 月6
    日下午4 時16分許，由林義喨以0000000000門號行動電話撥
    打甲○○所持用之0000000000門號行動電話聯絡後，甲○○
    即意圖營利而基於販賣第二級毒品甲基安非他命之犯意，同
    意以新臺幣（下同）一千二百之價格，販賣0.5 公克之甲基
    安非他命予林義喨，雙方並約定在臺北縣板橋市某85度C 咖
    啡館當面交易。嗣甲○○於同日下午5 時許依約開車前往時
    ，因故未現身交易自行中止而未遂。
二、案經臺北縣政府警察局移請臺灣板橋地方法院檢察署檢察官
    偵查起訴。
    理  由
一、證人林義喨於警詢及偵查中所為之證述雖係被告甲○○以外
    之人於審判外之陳述，然經本院於審判期日調查證據時提示
    被告、辯護人並告以要旨後，被告及辯護人並未於言詞辯論
    終結前就證據能力方面聲明異議，本院審酌證人林義喨為被
    告之友人，前與被告素無怨隙，衡情當無曲詞搆陷被告之動
    機，是證人林義喨於案發後記憶猶新之際所為之證述，可信
    性甚高，如引為證據應屬適當，依刑事訴訟法第159 條之5
    規定，即有證據能力，合先敘明。
二、前揭事實業據被告於警詢、偵查及本院審理中均坦承不諱，
    核與證人林義喨於警詢及偵查中所為之證述相符，並有被告
    所持用0000000000門號行動電話與證人林義喨所持用000000
    0000門號行動電話於上開期間之通訊監察譯文一份在卷可按
    ，足認被告上開不利於己之自白與事實相符。據此，本案事
    證明確，被告犯行堪以認定。
三、論罪科刑部分：
(一)按販賣毒品犯行，以販賣者向他人洽商、兜售毒品，或與購
    買者就買賣毒品之標的物及價格意思表示一致時，均屬已經
    著手於販賣毒品之行為。故買賣雙方若已就購買毒品之內容
    意思表示一致，縱尚未交付毒品及價金即被警方查獲而未完
    成，該次買賣應屬已經著手實施而未遂，而應成立販賣毒品
    未遂罪，最高法院96年度台上字第2950號判決意旨可資參照
    。故核被告所為，係犯毒品危害防制條例第4 條第6 項、第
    2 項之販賣第二級毒品未遂罪。其與林義喨已就買賣毒品之
    標的物及價格意思表示一致，並開車至現場交易，顯已著手
    於犯罪之實行，惟其嗣後出於己意中止而未遂，應依刑法第
    27條第1 項前段之規定，減輕其刑。其販賣前持有甲基安非
    他命之低度行為，應為其販賣第二級毒品未遂之高度行為所
    吸收，不另論罪。又被告於偵查及審判中均自白其犯行，依
    毒品危害防制條例第17條第2 項之規定，應減輕其刑，並與
    前揭因中止未遂之減輕其刑部分遞減之。
(二)被告前雖因施用第二級毒品經本院以95年度簡字第6380號、
    96年度簡字第5045號刑事簡易判決各判處有期徒刑三月、有
    期徒刑六月減為有期徒刑三月確定；及因持有第一級毒品案
    件，經本院以95年度簡字第7128號、96年度簡字第2619號刑
    事簡易判決各判處有期徒刑三月確定，上開案件嗣再經本院
    以96年度聲減字第7057號減其刑期二分之一後，定應執行刑
    為有期徒刑七月確定，經入監執行後，先於97年4 月10日縮
    刑期滿出監。然因上開各罪復與被告所犯販賣第一級、第二
    級、第三級毒品罪經本院以95年度訴字第2211號刑事判決所
    判處之刑期（經被告上訴後由臺灣高等法院以97年度上訴字
    第2581號駁回上訴而確定），由臺灣高等法院以99年度聲字
    第1043號裁定應執行有期徒刑九年六月確定，是首揭四案即
    非屬已執行完畢，應不構成累犯，檢察官起訴意旨認應構成
    累犯，容有誤會，附此敘明。
(三)本院爰審酌被告有前述犯罪前科，有臺灣高等法院被告前案
    紀錄表一份在卷可按，雖不構成累犯，但可徵其素行不佳，
    且前已因販賣毒品罪經法院論罪科刑，猶再為本案犯行，亦
    顯見其不知悔改。被告犯罪之動機均在於貪圖不法利益、販
    賣毒品對國民健康及社會治安之危害甚深，兼衡被告於警詢
    、偵查及本院審理時均坦承犯行，且此次所欲販賣之甲基安
    非他命僅約0.5 公克，數量甚少，並自行中止，犯罪情節尚
    輕等一切情狀，量處如主文所示之刑，以資懲儆。另被告前
    已有販賣毒品之前科，業如前述，自難認被告此次再犯有何
    堪予憫恕之情狀，辯護人請求依刑法第59條之規定酌減其刑
    ，尚非妥適，併此敘明。
據上論斷，應依刑事訴訟法第299 條第1 項前段，毒品危害防制
條例第4 條第6 項、第2 項、第17條第2 項，刑法第11條前段、
第27條第1 項前段，判決如主文。
本案經檢察官陳旭華到庭執行職務。
中    華    民    國    99    年    8     月    18    日
                  刑事第十庭  審判長法  官 李幼妃
                                    法  官 鄭凱文
                                    法  官 張紹省
以上正本證明與原本無異。
如不服本判決，應於收受送達後十日內向本院提出上訴書狀，其
未敘述上訴之理由者並應於提起上訴後十日內向本院補提理由書
                                    書記官 周雅玲
中    華    民    國    99    年    8     月    18    日
附錄本案論罪科刑所用法條全文：
毒品危害防制條例第4 條第2 項
製造、運輸、販賣第二級毒品者，處無期徒刑或七年以上有期徒
刑，得併科新臺幣七百萬元以下罰金。

司法院資訊處製作；財團法人民間司法改革基金會備份。
